Paulo Cesar De Andrade



Rua Espirito Santo, n° 561, Apart 202, CEP 36010-040, Centro, Juiz de Fora - MG (32) 98503-6156 / (32) 99834-9482 | paulo_bj30@hotmail.com

in https://www.linkedin.com/in/paulo-andrade-926535146

Informação Pessoal

Estado civil : União Estável
Nacionalidade : Brasileiro
Idade : 37 anos

Objetivo

Sou formado em Engenharia Civil, Pós Graduando em Engenharia Geotécnica, técnico em Agrimensura, possuo 13 anos de experiência como topógrafo nas área de construção civil e estradas, boa leitura e interpretação de projetos. Trabalhei na seção técnica no setor de medições de obras, orçamento de obras, planilha orçamentária e experiência na área ambiental.

Experiência Profissional

• Imtraff consultoria e projetos de engenharia

20/04/2020 - 03/06/2020

Técnico de Rodovias

Supervisão da rodovia BR 040 Juiz de Fora / Rio de Janeiro. Supervisão da rodovia BR 393 Três Rios / Volta Redonda.

• Biokratos Soluções Ambientais.

13/01/2017 - 13/03/2020

Assistente de projetos

Principais atividades: Levantamento topográfico, desenhos topográfico, orçamento de obras, planilha orçamentária e cronograma físico e financeiro.

Almeida & Filho Terraplenagem.

05/05/2008 - 04/08/2015

Topógrafo

Principais atividades: Levantamento topográfico, execução de projetos de estradas, pontes, medições, construção civil e sala técnica.

Viacad topografia Ltda.

01/09/2005 - 24/01/2006

Auxiliar de topografia

Principais atividades: Levantamento topográfico em ferrovias e seções primitivas.

Construtora Noberto Odebrecht

19/04/2004 - 21/07/2005

Auxiliar de topografia

Principais atividades: Locação da Usina Hidrelétrica de Picada UHE em Juiz de Fora, locação de túnel da UHE.

Educação

Centro Universitário Estácio de Sá

2021

Engenheira Civil CR 9,7

• Faculdade Única/Prominas

2021/2022

Pós graduando Engenharia Geotécnica

Meta Escola Técnica

2020

Técnico em Agrimensura

Habilidades

- · Construção civil
- Terraplenagem
- · Pacote office intermediário
- AutoCAD
- Ms project

- Topograph 98 SE
- Georreferenciamento de áreas urbano e rural
- Cypecad Estrutural
- Projetos de drenagem
- Projetos rede de esgoto
- Obras de artes
- Rodovias